

# Sara EL ALLOUCHE Développeuse fullstack

Forte d'une expertise en Django et d'un Master 2 MIAGE, je suis motivée à relever de nouveaux défis. Issue de deux années en start-up, je suis un profil touche-à-tout : autonome, adaptable et avec une montée en compétences rapide. Faites confiance à un profil junior, nous pourrions vous surprendre.

<u>...</u> 06 66 70 58 56

• Neuilly-sur-Marne (93)

Permis B

## **DIPLÔMES ET FORMATIONS**

 Master 2 MIAGE (Méthodes Informatiques Appliquées à la Gestion des Entreprises)

Université Paris 1 Panthéon-Sorbonne 09/2022 – 09/2024

Paris

 Licence MIASHS (Mathématiques et Informatique Appliquées aux Sciences Humaines et Sociales)

Université Paris 1 Panthéon-Sorbonne 09/2019 – 09/2022

Paris

 Baccalauréat Scientifique option ISN (Informatique et sciences du numérique)

Ensemble Scolaire F. Cabrini 09/2018 – 09/2019

Noisy-le-Grand

## **EXPÉRIENCES PROFESSIONNELLES**

## Développeuse fullstack

Tourdata

09/2022 - 09/2024

Orléans, télétravail

- Conception, développement et maintenance de plusieurs sites internet (Django + Tailwind)
- Conception d'API REST (**Django REST Framework**) pour application mobile
- Refactorisation complète d'une app mobile avec Flutter + intégration des API Django
- Suivi et gestion des erreurs avec Sentry pour améliorer la fiabilité des applications en production
- Intégration d'**API externes** (ChatGPT, Google Translate) pour automatiser la génération et la traduction de contenu.
- Mise en place de tests unitaires et fonctionnels pour les modules critiques
- Déploiement web sur AWS (EC2, RDS) et mobile sur App Store & Google Play
- Suivi projet : documentation technique, planification avec Notion

## Stagiaire Développeuse front-end

Tourdata

05/2022 - 07/2022

Orléans

- Refonte front-end d'un site web avec Tailwind CSS
- Maintenance évolutive : corrections de bugs, ajout de fonctionnalités

## **STACK TECHNIQUE**

## **Développement Back-End**

Django, Django REST Framework, Python, PostgreSQL, MySQL, Firebase, MongoDB

## **Développement Front-End**

HTML, CSS, Tailwind CSS, Bootstrap, HTMX, Angular, Alpine.js

## **Développement Mobile**

Ionic, Flutter

## Déploiement et outils

- AWS (EC2, RDS), Google Cloud Platform, Apple Store, Google play
- · Git, GitHub

#### Méthodologie

Agile, Tests unitaires, documentation, Notion

## **QUALITÉS PERSONNELLES**

Rigueur Autonomie Créativité

Communication Adaptabilité

## Langues

## **Français**

Langue maternelle

#### **Anglais**

- Bonne compréhension écrite et orale
- À l'aise pour coder, lire et rédiger de la documentation technique

## Arabe

• Compréhension orale

## CENTRES D'INTÉRÊTS

Voyages

**Fitness** 

**Dessin**